---
title: UNIT09A：期中專案(OLIST)資料探索
author: 中山大學管理學院 卓雍然
date: "`r Sys.time()`"
output: 
  html_document:
    highlight: pygments
    theme: flatly
    css: style.css
---

```{r results='hide', message=FALSE, warning=FALSE, echo=F}
# 這些程式碼設定網頁的格式，並安裝、載入一些基本的套件，請大家不要去改動<br>
rm(list=ls(all=T))
knitr::opts_chunk$set(comment = NA)
knitr::opts_knit$set(global.par = TRUE)
par(cex=0.8)
options(scipen=20, digits=5, width=80)
if(!require(pacman)) install.packages("pacman")
```
<hr>

**單元摘要：** 期中專案(OLIST)資料探索

<br>
```{r results='hide', message=FALSE, warning=FALSE}
pacman::p_load(dplyr, ggplot2, dplyr, data.table, readr, data.table, plotly, d3heatmap, googleVis)
```
<hr>


<span style="font-size:24px">`r "\U1F4A1"`</span>
讀完原始資料之後，先將資料壓縮起來，之後再從壓縮檔讀進會比較快、比較方便<br>
```{r}
load("data/olist.rdata")
load("data/Z.rdata")
pay = fread("data/olist_order_payments_dataset.csv")
```

<br><br><hr>

### 【B】檢視資料     

##### B1. 確認鍵值欄位

Sellers: `S$seller_id`
```{r}
n_distinct(S$seller_id) == nrow(S)
```

Products: `P$product_id`
```{r}
n_distinct(S$seller_id) == nrow(S)
```
<br>

##### B2. 多重鍵值

Reviews: `R$review_id`
```{r}
n_distinct(R$review_id) == nrow(R)
```

Reviews: `R$review_id` & `R$order_id`
```{r}
nrow(unique(R[, 1:2])) == nrow(R)
```

一則評論最多可能談到三個訂單
```{r}
table(R$review_id) %>% table
```
<br>

##### B3. 外來鍵值
Order Items: `I$order_id` & `I$order_item_id`
```{r}
nrow(unique(I[, 1:2])) == nrow(I)
```

<span style="font-size:24px">`r "\U1F5FF"`</span>
一筆訂單最多會有多少項目(`order_item_id`)呢？
```{r}
table(I$order_id) %>% table
table(I$order_id) %>% table %>% prop.table %>% round(3)
```

<span style="font-size:24px">`r "\U1F5FF"`</span>
一筆訂單最多會有多少個賣家(`seller_id`)呢？ 
```{r}
table( unique(I[, c(1,4)])$order_id ) %>% table
```

<span style="font-size:24px">`r "\U1F5FF"`</span>
一筆訂單最多會包含多少種產品(`product_id`)呢？
```{r}
table( unique(I[, c(1,3)])$order_id ) %>% table
```

<br><br><hr>
```{r}
# 平均訂單金額
O_price = I %>% 
  group_by(order_id) %>%
    summarise(money = sum(price))

mean(O_price$money)
#137.7541
```


```{r}
# 商品類別營業額
  
  P_cate = select(P, product_id, product_category_name)
  order_cate = left_join(I, P_cate, by = c("product_id")) %>% 
    left_join(TPC, by = c("product_category_name"))
  
```

```{r}
# 銷售額前十大類別

  order_cate %>% 
    group_by(product_category_name_english) %>%
    summarise(
    itemsSold = n(),
    totalRev = sum(price),
    avgPrice = mean(price),
    noProduct = n_distinct(product_id),
    noSeller = n_distinct(seller_id),
    dummy = 2018) %>% 
    arrange(desc(totalRev)) %>% 
    head(10)

```
```{r}
order_cate %>%
  ggplot(aes(x = shipping_limit_date, y = price)) +
    geom_density()
```

```{r}
order_cate %>% 
  filter(shipping_limit_date > "2018-06-01 00:00:00") %>% 
  group_by(product_category_name_english) %>%
    summarise(
    itemsSold = n(),
    totalRev = sum(price),
    avgPrice = mean(price),
    noProduct = n_distinct(product_id),
    noSeller = n_distinct(seller_id),
    dummy = 2018) %>% 
    arrange(desc(totalRev)) %>% 
    head(10)
```

```{r}
order_cate %>% 
    group_by(product_category_name_english) %>% 
    summarise(itemsSold = n(),
    totalRev = sum(price),
    avgPrice = mean(price),
    noProduct = n_distinct(product_id),
    noSeller = n_distinct(seller_id),
    dummy = 2018
   ) %>% 
    arrange(desc(totalRev)) %>% 
    top_n(10,wt=totalRev) ->aa
aa%>%
    ggplot(aes(x = product_category_name_english, y = totalRev,fill = noProduct)) + 
    geom_col() +
    coord_flip()
```
```{r}

op = options(gvis.plot.tag='chart')
plot( gvisMotionChart(
  aa, "product_category_name_english", "dummy", 
  options=list(width=800, height=600) ))

```



```{r}
    # 單筆訂單消費金額圖 只有商品沒有運費
  
    I %>%                                      
    select(order_id, price) %>% 
    distinct() %>% 
    filter(price <= 500) %>%
    ggplot(aes(x = price)) + 
      geom_histogram()
```

```{r}
  # 單筆訂單消費金額
  
  I %>% 
    select(order_id, price, freight_value) %>% 
    distinct() %>% 
    filter(price < 500) %>% 
    mutate(pricecut = (price %/% 50 + 1) * 50 ) %>% 
    ggplot(aes(x = pricecut)) + 
      geom_histogram()
```

```{r}
sequen1 = sapply(pay$payment_sequential, function(x) ifelse(x == 1, 1, 0))
pay = cbind(pay, sequen1)

pay %>% 
  filter(payment_type != "not_defined") %>%
  ggplot(aes(x = payment_type, fill = payment_type)) + 
    geom_bar(position = "dodge") +
    facet_wrap(.~factor(sequen1), nrow = 2, scales = "free")
```
```{r}
table(pay$payment_type, pay$sequen1) %>% 
  addmargins()

table(pay$payment_type, pay$sequen1) %>% 
  prop.table() %>% 
  round(3) %>%
  addmargins()
```
```{r}
table(pay$sequen1, pay$payment_type) %>% 
  prop.table() %>% 
  round(3) %>% 
  addmargins()
```

```{r}
CO = left_join(C, O, by=c("customer_id") )

CO %>% 
    group_by(customer_unique_id) %>% 
    summarise(count = n()) %>% 
    ggplot(aes(x = count)) +
      geom_histogram()
```

```{r}
# 客戶購買次數

CO_count = CO %>% 
    group_by(customer_unique_id) %>% 
    summarise(count = n())

e = table(CO_count$count)
e
```


```{r}
round(prop.table(e),3)
```

### 【C】製作欄位

<span style="font-size:24px">`r "\U1F4A1"`</span>
做分析之前我們一定要先決定分析對象(Unit of Analysis)<br>

假如我們要對所有的賣家做分析，我們就要依`selller_id`做彙總； 先從訂單項目(`I`)做起 
```{r}
Z = I %>% group_by(seller_id) %>% summarise(
  ItemsSold = n(),
  Rev = sum(price),
  noProd = n_distinct(product_id),
  avgPrice = mean(price),
  maxPrice = max(price),
  minPrice = min(price),
  avgFreight = mean(freight_value),
  avgRevProd = Rev/noProd,
  avgItemsProd = ItemsSold/noProd
)
summary(Z)
```


計算每一個賣家的評等時要考慮：

+ 每一則評論可能有多於一個訂單而
+ 每一筆訂單可能包含多一個賣家

這兩個問題。
```{r}
X = unique(I[,c(1,4)]) %>% left_join(R[,2:3]) %>% 
  group_by(seller_id) %>% summarise(
    noReview = n(),
    avgScore = mean(review_score),
    minScore = min(review_score),
    maxScore = max(review_score)) 
summary(X)
```

最後併入賣家的基本資料
```{r}
Z = Z %>% left_join(X) %>% left_join(S)
is.na(Z) %>% colSums
```

做一個簡單的分析： 賣家的平均評等最高的20個省份是 ...
```{r}
tapply(Z$avgScore, Z$seller_state, mean) %>% sort %>% tail(20) 
```

<br><br><hr>

### 【D】併入其它資料
`Funnel`資料集裡面有更多賣家欄位，但是它的資料筆數不多
```{r}
Z1 = left_join(Q, L) %>% inner_join(Z)
dim(Z1)
```
```{r}

  
```

```{r}

```

```{r}

```

依賣家的行為做彙總
```{r}
behavior = group_by(Z1, lead_behaviour_profile) %>% summarise(
  noSellers = n(),
  totalRev = sum(Rev),
  avgRev = mean(Rev),
  avgReview = mean(noReview),
  avgScore = mean(avgScore)
  ) %>% arrange( desc(avgScore) )
behavior
```

依產業別做彙總
```{r}
segment = group_by(Z1, business_segment) %>% summarise(
  noSellers = n(),
  totalRev = sum(Rev),
  avgItemsSold = mean(ItemsSold),
  avgPrice = totalRev/avgItemsSold,
  avgRev = mean(Rev),
  avgReview = mean(noReview),
  avgScore = mean(avgScore)
  ) %>% arrange( desc(totalRev) )
segment
```

```{r}
save(Z, Z1, segment, file="data/Z.rdata")
```
  
```{r results='hide', message=FALSE, warning=FALSE}
pacman::p_load(dplyr, ggplot2, readr, plotly, googleVis)
library(googleVis)
```


```{r}
closedeal = fread("./marketing-funnel-olist/olist_closed_deals_dataset.csv")
m_qualified = fread("./marketing-funnel-olist/olist_marketing_qualified_leads_dataset.csv")
```

```{r}
left_join(closedeal,m_qualified,by=c("mql_id") )->sr
```

```{r}
n_distinct(sr$mql_id) == nrow(sr)
```

```{r}
n_distinct(sr$seller_id) == nrow(sr)
```
```{r}
n_distinct(sr$sdr_id) == nrow(sr)
n_distinct(sr$sr_id) == nrow(sr)
```

```{r}
nrow(unique(sr[, 2:4])) == nrow(sr)
```

```{r}
table(sr$sdr_id) %>% table
```

```{r}
table(sr$sr_id) %>% table
```


```{r}
table(sr$sdr_id) %>% which.max
```

```{r}
Sys.timezone()
```

```{r}
close_date = as.Date(sr$won_date,"%Y-%m-%d",tz="Asia/Taipei")

first_date = as.Date(sr$first_contact_date,"%Y-%m-%d ",tz="Asia/Taipei")
```

```{r}
sr1 = sr[,-843]
```

```{r}
sr1 = sr1 %>% 
  mutate(Sales_length = close_date-first_date)

sr1
```

```{r}
which(sr1$Sales_length==0)
```

```{r}
first = as.Date(first_date,"%Y-%m",tz="Asia/Taipei")

```

```{r}
best_sr <- sr1 %>% 
  group_by(sr_id) %>%
  summarise(num=length(sr_id))

best_sdr10 <- arrange(best_sdr,desc(num))%>% head(10)
left_join(best_sdr10 ,sr1,by=c("sdr_id") )->topsdr
```

```{r}
as.Date(Z1$won_date,"%Y-%m-%d",tz="Asia/Taipei")
as.Date(Z1$first_contact_date,"%Y-%m-%d ",tz="Asia/Taipei")

zxc = Z1 %>% 
  group_by(sr_id) %>% 
  summarise(price_sum = sum(Rev)) %>% 
  arrange(desc(price_sum))

Z1_kpi = Z1 %>% 
  mutate(sum_score = avgScore * ItemsSold, talklength = difftime(won_date, first_contact_date)) %>% 
  group_by(sr_id) %>% 
  summarise(avg_score = sum(sum_score) / sum(ItemsSold), total_Rev = sum(Rev), contractlength = mean(as.numeric(talklength)), totalseller = n())

sum(Z1_kpi$totalseller)
```

```{r}
zaq = data.frame(
  avg_score = Z1_kpi$avg_score,
  total_Rev = Z1_kpi$total_Rev,
  contractlength = as.numeric(Z1_kpi$contractlength),
  totalseller = Z1_kpi$totalseller,
  row.names = Z1_kpi$sdr_id
) %>% t()

d3heatmap(zaq, scale = "row", colors = "Spectral")
```

```{r}
gg = Z1_kpi %>%
  ggplot(aes(x = sqrt(contractlength) ,y = totalseller)) + 
  geom_point(aes(size = price_sum, color = avg_score)) +
  geom_text(aes(label=sr_id), size=2)

ggplotly(gg)
```

```{r}
Z1 %>% 
  select(seller_id, sr_id, Rev) %>%
  arrange(desc(Rev)) %>%
  top_n(10)
```

```{r}

  
  
```

```{r}
sl = group_by(topsdr, sr_id) %>% summarise(
  numdeal = n(),
  totalsl = sum(Sales_length),
  avgsl = mean(Sales_length)
  ) %>% arrange( desc(numdeal) )
sl
```


```{r}
g = ggplot(sl, aes(x = numdeal ,y =avgsl)) + 
  geom_point(aes(size=sqrt(numdeal))) +
  geom_text(aes(label=sdr_id), size=3)

ggplotly(g)
```


```{r}
bh = group_by(topsdr, sdr_id,lead_behaviour_profile) %>% 
  summarise(numdeal = n()) %>% 
  arrange( desc(numdeal) )

bh
```

```{r}
ggplot(bh, aes(lead_behaviour_profile,sdr_id)) + #aes(x,y)
    geom_tile(aes(fill = numdeal),colour = "white")+ #geom_tile: 區塊著色
    scale_fill_gradient(low = "white",high = "steelblue",)+ #數值低：白色
    theme(axis.text.x = element_text(angle=90, hjust=1))
```

```{r}
table(Z1$lead_behaviour_profile)
```
<br><br><br><hr>



